# 无偿划转合并资本公司

提问人：桂 红艳 时间：2022-11-28 18:50:07
请教各位老师：
背景：政府单位 2018 年成立A、B、C公司，另一政府单位 2021 年成立D公司，政府单位将A、B、C公司股权无偿划转至D公司。
问题：（ 1 ） 2021 年D公司合并报表层面的，期初是否需要追溯调整至最早期？
（ 2 ）对于D公司合并层面，是否反映子公司（A、B、C公司）的资本公积，该资本公积属于无偿划转资产形成。即在合并报表层面，子公司的资本公积是反映在资本公积、还是留存收益？

回答人：chenyiwei
此问题取决于D取得A、B、C的股权是否构成同一控制下合并。
需注意这里的两个“政府单位”之间的关系，以及“政府单位将A、B、C公司股权无偿划转至D公司”这一事项是如何决策的。